# 陈版主看我这里！租赁准则转换的会计处理

提问人：sunnu 时间：2022-01-09 21:17:21
陈版主您好，请看看我这里！！！我有个会计处理的问题想咨询。我们美国总部在 9 月 30 日收购了一家中国子公司，目前中国子公司按照中国新租赁准则账上 9 月 30 日有一个租赁资产余额以及租赁负债余额（负债大于资产）, 10月份开始因为要按照美国会计准则做处理，所以这个子公司需要把账上的余额冲掉，重新做入一笔符合美国会计准则的租赁资产和租赁负债（此时资产等于负债，按照未来付款的现值计算）问题是在冲掉原余额的时候，会冲不平有一个差额（负债减掉资产)，这个差额应该一次性计入到损益科目还是其他负债科目，并在剩余租赁期间摊销进损益呢？
其他大神也知道的也帮忙看看，谢谢大家！急~~~

回答人：chenyiwei
我理解中国子公司作为一个独立法人主体，其账务应当是延续的，你说的调整仅仅是为了美国总部编制合并报表使用，故不应直接调整中国子公司的报表，建议另外设置备查簿反映这些调整事项。
中国子公司自购买日起纳入美国总部的合并报表范围。站在母公司视角，应根据购买日的剩余租金折现值确认租赁负债，以及确认等额的使用权资产（视同获取一项新的租约），这是购买日的可辨认净资产公允价值确定过程，因此在购买日不涉及对留存收益或者损益项目的调整。

提问人：风 白色 时间：2022-01-11 12:02:25
是不是纳入合并范围时点的报表，就应该把GAAP差处理掉了，GAAP产生的差异考虑是否为可识别资产的公允价值与账面价值的差异

回答人：chenyiwei
可以这样理解。

提问人：sunnu 时间：2022-01-11 23:05:53
谢谢版主回复！ 明白版主的意思，但是 9 月 30 号那个时点我们直接按照中方账面价值确认为美方账面价值了。如果按照您说的应根据购买日的剩余租金折现值确认租赁负债，以及确认等额的使用权资产（视同获取一项新的租约），比如中方账面租赁（资产 5 ， 负债 2 ），美方根据购买日的剩余租金折现值确认租赁（资产 2 ，负债 2 ），那中方账面的净资产5-2=3是直接在美方计入到损益吗？因为我们的美方帐=中方帐+调整得出。期待版主答复！

回答人：chenyiwei
美方账应直接将该差额调整购买日的被收购方权益，不体现为损益。